【裁判字號】    96,聲,3054
【裁判日期】    970115
【裁判案由】    發還擔保金
【裁判全文】
臺灣板橋地方法院民事裁定              96年度聲字第3054號
聲  請  人
即  債權人  台灣中小企業銀行股份有限公司
法定代理人  丁○○
代  理  人  甲○○
相  對  人
即  債務人  沈永豐即祥豐企業社
            乙○○
            丙○○
上列聲請人聲請發還擔保金事件，本院裁定如下：
    主      文
聲請人於臺灣士林地方法院九十六年度存字第一七五○號擔保提
存事件乙案所提存之擔保物中央政府建設公債九十年度乙類第一
期債票，面額新臺幣拾萬元券壹張（債券代號：A90201），准
予發還。
聲請程序費用由相對人負擔。
    理      由
一、按訴訟終結後，供擔保人證明已定20日以上之期間，催告受
    擔保利益人行使權利而未行使者，或法院依供擔保利益人之
    聲請，通知受擔保利益人於一定期間內行使權利並向法院為
    行使權利之證明而未證明者，法院應依供擔保人之聲請，以
    裁定命返還其提存物或保證書，民事訴訟法第104 條第1 項
    第3 款定有明文，依同法第106 條之規定，於其他依法令供
    訴訟上之擔保者，亦準用之。
二、本件聲請意旨略以：聲請人與相對人間假扣押事件，聲請人
    前依本院96年度裁全字第3933號民事裁定，為擔保假扣押，
    曾提供如主文第1 項所示之擔保物為擔保，並以臺灣士林地
    方法院96年度存字第1750號提存事件提存後，聲請對相對人
    之財產予以假扣押在案。茲因聲請人已撤回假扣押執行程序
    ，並催告相對人行使權利，經本院以96年度聲字第1712號發
    函通知相對人，迄今其所定21日之期間應已屆滿，而相對人
    仍未行使權利，為此提出本院96年度裁全字第3933號民事裁
    定、士林地方法院96年度存字第1750號提存書、士院鎮96執
    全如字第1068號囑託塗銷查封登記書、板院輔民儉96年度聲
    字第1712號函等影本各1 件，聲請發還擔保金等語。
三、經查聲請人前開主張，業據其提出上揭證據為證，並經本院
    依職權調閱本院96年度裁全字第3933號假扣押保全程序、96
    年度聲字第1712號聲請催告行使權利卷宗，暨台灣士林地方
    法院96年度執全字第1068號假扣押執行卷宗、96年度存字第
    1750號擔保提存卷宗，核閱屬實，復有台灣基隆地方法院96
    年12月10日基院慧文檔字第0960001486號函、台灣士林地方
    法院96年12月10日士院鎮民科字第0960339891號函、本院民
    事紀錄科查詢表4 紙在卷為證，聲請人之聲請意旨核與民事
    訴訟法第104 條第1 項第3 款規定相符，應予准許。
四、爰依民事訴訟法第95條、第78條，裁定如主文。
中    華    民    國    97    年    1     月    15    日
                  民事第二庭    法  官  程怡怡
以上正本係照原本作成
如對本裁定抗告須於裁定送達後10日內向本院提出抗告狀，並應
繳納抗告裁判費新台幣1,000元整。
中    華    民    國    97    年    1     月    15    日
                                書記官  華海珍


司法院資訊處製作；財團法人民間司法改革基金會備份。
